臺灣桃園地方法院刑事判決　　　　　　　94年度訴字第1553號
公　訴　人　臺灣桃園地方法院檢察署檢察官
被　　　告　甲○○
指定辯護人　本院公設辯護人　彭詩雯
上列被告因毒品危害防制條例案件，經檢察官提起公訴（94年度
毒偵字第3040、3654號），及移送併辦（94年度毒偵字第4918號
），嗣經本院訊問被告後，被告自白犯罪，檢察官聲請協商判決
，經本院合議庭裁定由受命法官改依簡式審判程序後為協商判決
，本院判決如下：
    主      文
甲○○連續施用第一級毒品，累犯，處有期徒刑玖月，扣案之第
一級毒品海洛因壹包（淨重零點壹捌公克，空包裝重零點壹捌公
克）、第一級毒品海洛因壹包（淨重零點零公克，空包裝重零
點貳捌公克）、第一級毒品海洛因壹包（淨重零點捌伍公克，空
包裝重零點貳壹公克）、含海洛因成分殘渣袋壹個，均沒收銷燬
之；又連續施用第二級毒品，累犯，處有期徒刑伍月，扣案之第
二級毒品甲基安非他命壹包（含塑膠袋及標籤紙實稱毛重零點
陸伍公克）、第二級毒品甲基安非他命壹包（含塑膠袋及標籤實
稱毛重零點貳柒伍公克）、含甲基安非他命成分殘渣之小燈泡壹
個，均沒收銷燬之。應執行有期徒刑壹年貳月，扣案之第一級毒
品海洛因壹包（淨重零點壹捌公克，空包裝重零點壹捌公克）、
第一級毒品海洛因壹包（淨重零點零公克，空包裝重零點貳捌
公克）、第一級毒品海洛因壹包（淨重零點捌伍公克，空包裝重
零點貳壹公克）、含海洛因成分殘渣袋壹個、第二級毒品甲基安
非他命壹包（含塑膠袋及標籤紙實稱毛重零點陸伍公克）、第
二級毒品甲基安非他命壹包（含塑膠袋及標籤實稱毛重零點貳柒
伍公克）、含甲基安非他命成分殘渣之小燈泡壹個，均沒收銷燬
之。
    事實及理由
一、犯罪事實：被告甲○○前於民國88年間因施用毒品案件，經
    本院以88年度毒聲字第3285號裁定應送勒戒處所觀察、勒戒
    ，於88年7 月3 日入所，因認有繼續施用毒品傾向，經本院
    以88年度毒聲字第4245號裁定令入戒治處所施以強制戒治，
    復經本院以88年度毒聲字第7556號裁定停止戒治並付保護管
    束，於89年1 月5 日出所，復經本院以89年度毒聲字第4970
    號裁定撤銷停止戒治，於90年11月12日強制戒治期滿，經臺
    灣桃園地方法院檢察署檢察官以90年度戒偵字第1132號不起
    訴處分確定；復於91年間因施用毒品案件，經檢察官提起公
    訴並聲請強制戒治，強制戒治部分，經本院以91年度毒聲字
    第1788號裁定送強制戒治，於91年9 月23日入所，復經本院
    以92年度毒聲字第1617號裁定停止戒治並付保護管束，於92
    年6 月18日出所，於92年9 月22日執行期滿；另起訴部分，
    經本院以91年度訴字第1520號判決判處應執行有期徒刑9 月
    確定，於93年4 月22日入監執行，於94年1 月21日縮刑期滿
    執行完畢（構成累犯）。詎其仍未戒除毒癮，明知海洛因、
    甲基安非他命分別係毒品危害防制條例所稱之第一級、第二
    級毒品，不得非法持有及施用，竟分別基於施用第一級毒品
    、第二級毒品之概括犯意，自94年3 月間某日起至同年8 月
    24 日 為警採尿前回溯26小時內某時許止，連續在臺灣地區
    不詳地點等處，施用第一級毒品海洛因多次；另自94年6 月
    12日起至同年8 月24日為警採尿前回溯96小時內某時許止，
    連續在臺灣地區不詳地點，施用第二級毒品甲基安非他命多
    次。嗣分別為警於94年5 月28日15時許，在桃園縣八德市○
    ○路62之9 號查獲，並扣得第一級毒品海洛因1 包（淨重
    0.18公克，空包裝重0.18公克）；於94年6 月19日6 時40分
    許，在桃園縣八德市竹圍里7 鄰崁頂62之8 號2 樓查獲，並
    扣得第一級毒品海洛因1 包（淨重0.03公克，空包裝重0.28
    公克）、第二級毒品甲基安非他命1 包（含塑膠袋及標籤紙
    實稱毛重0.365 公克）、含甲基安非他命成分殘渣之小燈泡
    1 個；於94年8 月24日18時30分許，在桃園縣八德市○○路
    62之8 號2 樓查獲，並扣得第一級毒品海洛因1 包（淨重
    0.85公克，空包裝重0.21公克）、第二級毒品甲基安非他命
    1 包（含塑膠袋及標籤實稱毛重0.275 公克）、含海洛因成
    分殘渣袋1 個及注射針筒2 支、削尖吸管3 支、電子秤1臺
    、葡萄糖1 包等物。案經桃園縣政府警察局中壢、八德分局
    報請臺灣桃園地方法院檢察署檢察官偵查起訴及移送併辦。
二、證據：
（一）被告甲○○於本院審理中之自白。
（二）卷附桃園縣政府警察局中壢分局被採尿人姓名對照表、桃
      園縣政府警察局八德分局被採尿人姓名編號對照表、桃園
      縣政府警察局中壢分局被採尿人姓名編號對照表各1 紙，
      及臺灣尖端先進生技醫藥股份有限公司濫用藥物檢驗報告
      3 紙。
（三）扣案之第一級毒品海洛因1 包（淨重0.18公克，空包裝重
      0.18公克）、第一級毒品海洛因1 包（淨重0.03公克，空
      包裝重0.28公克）、第一級毒品海洛因1 包（淨重0.85公
      克，空包裝重0.21公克）、第二級毒品甲基安非他命1 包
      （含塑膠袋及標籤紙實稱毛重0.365 公克）、第二級毒品
      甲基安非他命1 包（含塑膠袋及標籤實稱毛重0.275 公克
      ）、含海洛因成分殘渣袋、含甲基安非他命成分殘渣之小
      燈泡各1 個。
（四）法務部調查局鑑定通知書3 紙、行政院衛生署管制藥品管
      理局檢驗成績書2 紙。
（五）扣案之注射針筒2 支、削尖吸管3 支、電子秤1 臺、葡萄
      糖1 包。
（六）照片8 幀。
三、本件被告已認罪，經檢察官與被告於本院審理時達成協商之
    合意，其合意內容為：被告連續施用第一級毒品海洛因部分
    願受科處有期徒刑9 月；連續施用第二級毒品甲基安非他命
    部分願受科處有期徒刑5 月，合併應執行有期徒刑1 年2 月
    。經查，上開協商合意並無刑事訴訟法第455 條之4 第1 項
    所列情形之一，檢察官聲請改依協商程序而為判決，本院爰
    不經言詞辯論，於協商合意範圍內為協商判決，合予敘明。
四、沒收：扣案之第一級毒品海洛因1 包（淨重0.18公克，空包
    裝重0.18公克）、第一級毒品海洛因1 包（淨重0.03公克，
    空包裝重0.28公克）、第一級毒品海洛因1 包（淨重0.85公
    克，空包裝重0.21公克）、第二級毒品甲基安非他命1 包（
    含塑膠袋及標籤紙實稱毛重0.365 公克）、第二級毒品甲基
    安非他命1 包（含塑膠袋及標籤實稱毛重0.275 公克），應
    依毒品危害防制條例第18條第1 項前段規定，均沒收銷燬之
    。扣案含海洛因成分殘渣袋及含甲基安非他命成分殘渣之小
    燈泡各1 個，分別為被告施用海洛因、甲基安非他命之殘餘
    ，其殘渣分別係海洛因、甲基安非他命，均業經被告於本院
    審理時供承明確（見本院94年11月28日簡式審判筆錄），且
    如前所述，被告確有施用海洛因、甲基安非他命之犯行，是
    前開袋中之殘渣堪認係海洛因，而前開燈泡內之殘渣堪認係
    甲基安非他命，則因海洛因殘渣與分裝袋、甲基安非他命殘
    渣與小燈泡於物理外觀上二者已附合為一體而難以析離，均
    應依毒品危害防制條例第18條第1 項前段之規定，沒收銷燬
    之。至扣案之注射針筒2 支、削尖吸管3 支、電子秤1 臺、
    葡萄糖1 包等物，固原係為被告所有供施用毒品所用之物，
    惟該等物品業經被告於本院審理時表明拋棄所有權，現已非
    被告所有，爰不宣告沒收，一併敘明。
五、附記：就被告所犯施用第二級毒品犯行部分，公訴人認被告
    係施用第二級毒品安非他命云云，查安非他命、甲基安非他
    命固同屬安非他命類之中樞神經興奮劑，且俗名通常互為混
    用，惟2 者究係不同之第二級毒品，並以甲基安非他命為目
    前國內濫用最為嚴重，而施用甲基安非他命之代謝最先是去
    N- 甲 基（N-demethylation）形 成安非他命，而施用甲基
    安非他命後，在正常尿液PH值情況下，24小時內，有43％服
    用劑量以甲基安非他命原態排出；另施用安非他命後24小時
    內，有30％以安非他命原態排出，20％經去氨基作用及氧化
    作用形成苯甲酸，2 ％經反應形成Norephedrine（參照行政
    院衛生署出版「物質濫用」、「常見濫用藥物檢驗方法彙編
    」2 書所載），本件被告於94年6 月19日、同年8 月24日為
    警查獲採尿送驗結果，安非他命、甲基安非他命均呈陽性反
    應，又查施用安非他命後，其尿液不致檢出甲基安非他命陽
    性反應，而施用甲基安非他命後，其尿液可檢出甲基安非他
    命和其代謝物安非他命成分，此有行政院衛生署管制藥品管
    理局93年11月2 日管檢字第0930010499號函可按，是被告尿
    液經檢驗出甲基安非他命陽性部分，係被告施用甲基安非他
    命後以甲基安非他命原態排出者；而檢驗出安非他命陽性部
    分，雖施用甲基安非他命、安非他命均可檢驗出安非他命陽
    性反應，如前所述，本件已可認定被告確有施用甲基安非他
    命犯行，且參諸被告上開2 次為警扣得之第二級毒品經行政
    院衛生署管制藥品管理局檢驗結果，均係甲基安非他命，復
    無其他積極證據證明被告另有施用安非他命犯行，參諸國內
    幾乎都係濫用甲基安非他命者，鮮有濫用安非他命者（遲至
    89年5 月間國內方出現第1 次在錠劑中檢驗出安非他命，而
    非甲基安非他命之案例），依「罪證有疑，利歸被告」之證
    據法則，應認前開安非他命陽性反應，仍係被告施用甲基安
    非他命後經代謝作用所致。綜上，應認被告係施用第二級毒
    品甲基安非他命，而非安非他命，是公訴人此部分認定，尚
    有未洽，應予更正。
六、應適用之法條：刑事訴訟法第455 條之4 第2 項、第455 條
    之8 ，毒品危害防制條例第10條第1 項、第2 項、第18條第
    1 項前段，刑法第11條、第56條、第47條、第51條第5 款。
七、本判決除有刑事訴訟法第455 條之4 第1 項第1 款、第2 款
    、第4 款、第6 款、第7 款所定情形之1 ，或違反同條第2
    項規定者外，不得上訴。
八、如不服本件判決，得自收受判決送達之日起10日內，向本院
    提出上訴書狀，上訴於第二審法院。
本案經檢察官嵇珮晶到庭執行職務。
中　　華　　民　　國　　94　　年　　12  　月　　27　　日
                  刑事第二庭    法　官  鄭吉雄
以上正本證明與原本無異。
如不服本判決，應於送達後10日內，向本院提出上訴狀（應附繕
本），上訴於臺灣高等法院。
                                書記官  陳慧玲
中　　華　　民　　國　　95　　年　　1 　　月　　3 　　日
附錄法條：
毒品危害防制條例第10條第1、2項
施用第一級毒品者，處 6 月以上 5 年以下有期徒刑。
施用第二級毒品者，處 3 年以下有期徒刑。
